臺灣桃園地方法院刑事判決　　　　　　 110年度簡上字第55號
上　訴　人
即　被　告　張載宗


上列上訴人即被告因傷害案件，不服本院於中華民國109 年9 月
29日所為109 年度審簡字第747 號第一審刑事簡易判決（起訴案
號：109 年度偵字第4677號），提起上訴，本院管轄之第二審合
議庭判決如下：
    主  文
原判決撤銷。
張載宗犯傷害罪，處拘役貳拾日，如易科罰金，以新臺幣壹仟元
折算壹日。
    犯罪事實及理由
一、本案經本院合議庭審理結果，認原審簡易判決上訴人即被告
    張載宗（下稱被告）係犯刑法第277 條第1 項之傷害罪，認
    事用法核無不當。是就認定犯罪事實及所憑之證據及論罪之
    理由，除證據部分補充：「被告於本院準備程序及審理中之
    自白」外（見本院簡上卷㈡第16頁、第45頁），餘皆引用原
    審簡易判決書之記載（如附件）。
二、被告上訴意旨略以：被告已與告訴人高瓏錩成立調解，故請
    求從輕量刑，並為緩刑之宣告等語。
三、撤銷改判之理由及量刑：
㈠原審認被告本件犯行事證明確，予以論罪科刑，固非無見。惟
  查，被告於本院審理中已與告訴人以給付新臺幣1 萬5,000 元
  為條件成立調解，且當場履行完畢，告訴人並陳明願原諒被告
  之傷害犯行等情，有調解筆錄可稽（見本院簡上卷㈡第29至30
  頁）。可見被告已竭力修復因其犯罪而生之損害，並積極承擔
  犯行之後果，犯後態度與原審判決時已非相同。是本件之量刑
  基礎既存殊異，原審未及審酌此情而予以量刑，即有未洽。準
  此，被告以原判決量刑過重，請求從輕量刑為由提起上訴，為
  有理由，自應由本院予以撤銷改判。
㈡累犯裁量不予加重本刑之說明：
⒈按刑法第47條第1 項有關累犯加重本刑部分，固不生違反憲法
  一行為不二罰原則之問題。惟其不分情節，基於累犯者有其特
  別惡性及對刑罰反應力薄弱等立法理由，一律加重最低本刑，
  於不符合刑法第59條所定要件之情形下，致生行為人所受之刑
  罰超過其所應負擔罪責之個案，其人身自由因此遭受過苛之侵
  害部分，對人民受憲法第8 條保障之人身自由所為限制，不符
  憲法罪刑相當原則，牴觸憲法第23條比例原則。而於前開法條
  修正前，為避免發生上述罪刑不相當之情形，法院應就個案依
  上揭意旨，裁量是否加重最低本刑（司法院釋字第775 號解釋
  意旨參照）。
⒉經查，被告前因公共危險案件，經臺灣臺北地方法院以105 年
  度交簡字第2304號判決判處有期徒刑5 月確定，於民國106 年
  2 月2 日易科罰金執行完畢乙節，有臺灣高等法院被告前案紀
  錄表可考。則被告於受徒刑執行完畢後，5 年以內故意再犯本
  件有期徒刑以上之罪，當屬累犯。惟酌諸被告前開公共危險案
  件之科刑與執行紀錄，與本案傷害罪所保護法益、罪質類型尚
  屬有別，誠難執此遽論被告本件犯行有特別惡性或刑罰感應力
  薄弱之情形，爰依上開解釋意旨，裁量不予加重本刑。另參酌
  司法院頒布之刑事判決精簡原則，判決主文即不記載累犯，據
  上論斷欄亦不記載刑法第47條第1 項規定，併此敘明。
㈢爰以行為人之責任為基礎，審酌被告與告訴人素不相識，互無
  怨隙，對於彼此間之衝突，本應循理性、和平之方式解決；然
  被告竟僅因一時之乘車糾紛，即於酒後對告訴人暴力相向，以
  徒手毆打之方式致告訴人受有右前臂挫傷、雙手部挫傷、右膝
  部擦傷等傷害，足見其法治觀念尚待加強，所為實非可取。惟
  念及被告犯後坦承犯行之態度，並考量其已與告訴人成立調解
  且全數賠償完畢，暨參以告訴人對本案及被告科刑範圍之意見
  （見本院簡上㈡卷第45至46頁），兼衡被告所受教育程度為高
  中畢業，現待業中，家庭經濟狀況尚可（見本院簡上卷㈡第45
  頁）等一切情狀，量處如主文第2 項所示之刑，併諭知易科罰
  金之折算標準，以示懲儆。
四、至被告雖請求給予緩刑之宣告等語，惟按刑法第74條第1 項
    明定，受2 年以下有期徒刑、拘役或罰金之宣告，而未曾因
    故意犯罪受有期徒刑以上刑之宣告，或前因故意犯罪受有期
    徒刑以上刑之宣告，執行完畢或赦免後，5 年以內未曾因故
    意犯罪受有期徒刑以上刑之宣告，法院認以暫不執行為適當
    者，始得宣告2 年以上5 年以下之緩刑。經查，被告前因故
    意犯罪受有期徒刑以上刑之宣告，並於106 月2 月2 日易科
    罰金執行完畢，迄本件宣判時尚未滿5 年等情，有上揭前案
    紀錄表可佐，核與前述緩刑之要件未符，本院自無從宣告緩
    刑，附此敘明。
據上論斷，依刑事訴訟法第455 條之1 第1 項、第3 項、第369
條第1 項前段、第373 條、第364 條、第299 條第1 項前段，刑
法第277 條第1 項、第41條第1 項前段，刑法施行法第1 條之1
第1 項，判決如主文。
本案經檢察官陳淑蓉提起公訴，檢察官林鈺瀅到庭執行職務。
中    華    民    國   110    年    11    月    24    日
                  刑事第十五庭  審判長法  官  林龍輝
                                      法  官  林岷奭
                                      法  官  郭于嘉
以上正本證明與原本無異。
不得上訴。
                                      書記官  蔡得憲
中    華    民    國   110    年    11    月    24    日
附件：本院109年度審簡字第747號刑事簡易判決